# 请教陈版关于限制性股票激励计划期末递延所得税确认问题

提问人：tao-tian 时间：2015-02-05 15:59:07
陈版：您好，在《 2013 年上市公司年报会计监管报告》中关于限制性股票激励计划形成递延所得税资产部分：根据相关税法规定，对于带有业绩条件或服务条件的股权激励计划，企业按照会计准则的相关规定确认的成本费用在等待期内不得税前抵扣，待股权激励计划可行权时方可抵扣，可抵扣的金额为实际行权时的股票公允价格与激励对象支付的行权价格之间的差额。 如企业情况：企业在2014 年 7 月 1 日确定授予限制性股票，该部分股票分三个解锁期，分别解锁30%¥30%¥40%， 2015 年 7 月 1 日为第一个解锁期首日，那么在 2014 年 12 月 31 日的可抵扣金额是按照三个解锁期首日预计股票公允价格与支付的行权价格的差额分别乘以各期数量的合计数吗？（企业在未来可以取得足够的应纳税所得额）

回答人：chenyiwei
根据IAS 12第68C段：如同本准则第 9 段和第 26 （b）段所讨论的研究成本，到目前为止获得的职工服务的计税基础（税务部门允许在未来期间抵扣的金额）与账面金额（零）之间的差异，是一项导致产生递延所得税资产的可抵扣暂时性差异。如果在本期期末税务部门允许在未来期间抵扣的金额尚不能确定，应根据本期期末可获得的信息进行估计。例如，如果税务部门允许在未来期间抵扣的金额是依据企业未来的股价，那么可抵扣暂时性差异应以本期期末企业股价为基础来计量。